【裁判字號】    95,上訴,48
【裁判日期】    950626
【裁判案由】    常業詐欺
【裁判全文】
臺灣高等法院臺中分院刑事判決          95年度上訴字第48號
上  訴  人
即  被  告  丑○○
                      號
選任辯護人  許桂挺律師
            胡修齊律師
上  訴  人
即  被  告  甲○○
上  訴  人
即  被  告  癸○○
上  訴  人
即  被  告  辰○○
上  二  人
選任辯護人  陳鎮律師
上列上訴人等因常業詐欺案件，不服臺灣臺中地方法院93年度訴
字第3123號中華民國94年9月21日第一審判決（起訴案號：臺灣
臺中地方法院檢察署92年度偵字第5255、6343號），提起上訴，
本院判決如下：
    主  文
原判決關於丑○○、甲○○、癸○○、辰○○部分均撤銷。
丑○○、甲○○、辰○○共同意圖為自己不法之所有，以詐術使
人將本人之物交付為常業，丑○○處有期徒刑貳年捌月，甲○○
處有期徒刑貳年，辰○○處有期徒刑壹年貳月。扣案如附表二編
號一、四至九所示之物，均沒收。
癸○○共同意圖為自己不法之所有，以詐術使人將本人之物交付
為常業，累犯，處有期徒刑壹年陸月。扣案如附表二編號一、四
至九所示之物，均沒收。
    事  實
一、丑○○、甲○○、癸○○（曾因違反商標法案件，經原審法
    院判處有期徒刑三月確定，甫於民國九十一年十二月十七日
    執行完畢）、辰○○與綽號「張先生」之不詳真實姓名年籍
    之成年男子、自稱「許經理」及其它不詳年籍之成年人共同
    基於意圖為自己不法之所有，以詐術使人將本人之物交付為
    常業之犯意聯絡，由綽號「張先生」之男子先自九十一年十
    一月間起，在不詳地點，復於九十二年二月十八日起以台中
    市○區○○○路二三八號八樓為場所，籌組「假放款、真詐
    財」之詐欺集團，先在中國時報、自由時報等刊登內容略為
    「合法貸金、年息低、非錢莊、免押保」等之廣告（按廣告
    內容及洽詢電話經常變更），引誘如附表一所示急需借款之
    人來電洽詢，並先後自九十一年十一月間起僱用丑○○、自
    九十一年十一月十八日起僱用甲○○、自九十二年二月二十
    七日起僱用辰○○、癸○○，由丑○○、甲○○、癸○○、
    辰○○等人於接獲來電後，即探詢及抄錄來電者之姓名、年
    籍、住所、職業、收入及聯絡電話等資料，再分別扮演不同
    角色，應允來電者所要借貸之金額，惟佯稱需先繳所謂手續
    費、公證費、律師費、信保費及法院強制執行公文費等方式
    ，致如附表一所示之人陷於錯誤，誤以為繳交上開費用後即
    可貸得款項，而分別繳交如附表一所示之款項，惟因遲未獲
    得放款，始知受騙。嗣於九十二年三月五日十一時五十分許
    ，為警持搜索票至臺中市○區○○○路二三八號八樓搜索，
    扣得如附表二編號一、四至九所示丑○○等人用以詐取被害
    人錢財之物，並查獲甲○○、癸○○、辰○○，而丑○○自
    外返回該址，見警搜索而逃逸。
二、案經臺中市警察局移送臺灣臺中地方法院檢察署檢察官偵查
    起訴。
    理  由
一、證據能力部分：
    按被告以外之人於審判外之陳述，除法律有規定者外，不得
    作為證據；惟被告以外之人於審判外之陳述，雖不符刑事訴
    訟法第一百五十九條之一至四之例外規定，而經當事人於審
    判程序同意作為證據，法院審酌該言詞陳述或書面陳述作成
    時之情況，認為適當者，亦得為證據，當事人、代理人或辯
    護人於法院調查證據時，知有第一百五十九條第一項不得為
    證據之情形，而未於言詞辯論終結前聲明異議者，視為有前
    項之同意，九十二年九月一日修正施行刑事訴訟法第一百五
    十九條及第一百五十九條之五分別定有明文。本件證人午○○、乙○○、巳○○、蕭銘倫、庚○○、子○○、唐水蓮、
    卯○○、己○○、辛○○、寅○○、丙○○、丁○○、周靖
    雯及同案被告分別於警詢及偵訊時之陳述，均係屬審判外之
    陳述，被告丑○○、甲○○、癸○○、辰○○及其等辯護人
    均未於言詞辯論終結前聲明異議，依前揭法律規定，自應擬
    制被告四人已同意上開審判外之陳述亦有證據能力，且本院
    審酌該言詞陳述作成時之情況認為適當，自得引為裁判之基
    礎資料，先予敘明。
二、訊據被告甲○○於本院審理時固坦承上揭犯行不諱，惟仍辯
    稱：這家公司是九十二年二月十八日開始運作，但伊係於九
    十二年二月底才到這家公司上班，且因伊受害的被害人只有
    辛○○、丙○○二人，其他的被害人與伊無關云云。而被告
    丑○○、癸○○、辰○○則均矢口否認有何上揭犯行，被告
    丑○○辯稱：伊係於九十二年二月二十八日的前幾天受僱於
    一名「張先生」，負責在前揭進化北路處接電話及抄資料，
    伊將所抄得之資料留在桌子上，「張先生」便會將資料拿走
    ，伊不知該等資料做何使用，伊不是該公司的負責人，亦不
    知該公司是詐騙集團云云。被告癸○○辯稱：伊係經由丑○○之介紹，於九十二年二月二十七日到該公司應徵，但於三
    月三日才正式上班，伊僅係抄錄來電探詢貸款客戶之資料，
    惟未叫客戶付任何費用，伊不知該等資料係做何使用，不知
    道該公司係「假放款、真詐財」，伊欠缺犯罪之故意云云。
    被告辰○○辯稱：伊係經由癸○○之介紹，於九十二年二月
    二十七日到該公司應徵，但於三月三日才正式上班，伊僅係
    抄錄來電探詢貸款客戶之資料，惟未叫客戶付任何費用，伊
    不知該等資料係做何使用，不知道該公司係「假放款、真詐
    財」，伊欠缺犯罪之故意云云。經查：
  (一)如附表一所示之被害人巳○○等，分別於各該時間撥打報紙
    上所刊登之貸款廣告，嗣遭詐騙集團成員以需繳交前揭費用
    為由，而匯款至各該帳號等情，業據如附表一所示之證人巳
    ○○等證述在卷，並有如附表一所示郵政劃撥儲金存款收據
    等在卷可稽（時間、詐欺之方式、遭詐騙之金額及卷內證據
    資料，均參附表一所示）。次查，附表一編號二之證人丙○○於偵查及原審審理中固未能明確證述遭詐騙之詳確日期，
    亦未能提出相關之匯款證明，惟證人丙○○於原審證稱：僅
    記得伊係於九十一年底至九十二年初與對方聯絡，隔一、二
    天匯款六千元，又隔一陣子匯款一萬五千元，又隔一陣子匯
    款一萬五千元，另於九十二年三月五日，再叫伊匯款一萬八
    千元等語明確（見原審卷＜二＞第一七五、一七六頁），而
    如附表一編號二扣案之丙○○手記資料上記載有：「1/3；
    合：6000 1/6;強15000.... 1/28;1500 0 2/10;運費
    :18000 3/5」等字，是雖證人丙○○未能提出匯款之資料，
    惟苟非證人丙○○確有匯款，上開手記資料要無可能為與證
    人丙○○所述相符之記載，且被告甲○○已於本院審理時坦
    承丙○○是伊所接洽的被害人等語（見本院卷第四七頁），
    堪認證人丙○○所稱遭詐騙並匯款等情確與事實相符，而其
    遭詐騙匯款之日期，則應依前揭記載為準，即如附表一編號
    二所示。
  (二)0000000000號行動電話係被告丑○○交予被告辰○○所使用
    ，此業據被告丑○○於偵訊及被告辰○○於警詢、偵訊及原
    審審理中供承不諱（見同前五二五五號偵卷＜一＞第十八、
    九十五、一二五頁、原審卷第一九五頁）；0000000000號行
    動電話係被告丑○○交予被告癸○○所使用，此業據被告丑
    ○○於偵訊及被告癸○○於警詢、偵訊及原審審理中供承不
    諱（見同前五二五五號偵卷＜一＞第二十、九十五、一二五
    頁、原審卷＜二＞第一九五頁）；0000000000號行動電話係
    被告丑○○交予被告甲○○所使用，此業據被告丑○○於偵
    訊及被告甲○○於警詢、偵訊中及原審審理中供承不諱（見
    同前五二五五號偵卷＜一＞第十五、九十二、九十五、一一
    五、一二五頁、原審卷＜二＞第一九五頁），0000000000號
    行動電話係被告丑○○所使用，此業據被告丑○○於偵訊及
    原審審理中供承不諱（見同前五二五五號偵卷＜一＞第一二
    一頁、原審卷＜二＞第一九五頁），又前開行動電話號碼00
    00000000號以呂億奇名義，0000000000以雷雨青名義，0000
    000000號以邱淑真名義，0000000000以林天慧、林小姐等名
    義登載於中國時報、自由時報等各大報紙上，作為洽詢貸款
    之聯絡電話，此有扣案之各大報紙廣告版面影本四紙（見同
    前五二五五號偵卷＜一＞第四十、四十一、四十三、四十四
    、四十六頁）及刊登廣告帳目表二紙（見同前五二五五號偵
    卷＜一＞第四十七、四十八頁）在卷可稽，且證人丙○○、
    乙○○、辛○○均於警詢中證稱：伊等係撥打前揭被告甲○○所使用之0000000000號行動電話而遭詐騙等語（參附表一
    ），又九十二年三月四日前揭由被告甲○○所使用之000000
    0000號行動電話，確有撥打被害人丙○○0000000000號電話
    與其聯絡並要求其匯款等情，業據丙○○於偵訊中證述明確
    （見同前五二五五號偵卷＜一＞第一二六頁），並有大眾電
    信雙向通聯紀錄單一紙在卷可稽（見同前五二五五號偵卷＜
    一＞第二一七頁），證人辛○○並於原審明確證稱：被告甲○○即為第一位與伊聯絡之自稱邱專員之女子（見原審卷第
    ＜二＞第十六、十九頁，偵字五二五五號卷＜一＞第二十九
    頁），經核亦與前揭廣告版影本所示被告甲○○所持有使用
    之0000000000號係以邱淑真名義刊登相符，此外，如附表一
    所示之被害人手記資料均係由被告甲○○所抄寫等情，業據
    被告甲○○於警詢、檢察官偵訊中及原審審理中供承不諱（
    見同前五二五五號偵卷＜一＞第十五、一一四、一一六頁）
    ，足認被告甲○○確有於如附表一所示之被害人撥打電話後
    抄錄相關資料並進而由被告甲○○本人或另由其他共犯向被
    害人詐取款項之情。再扣案之匯款帳號手記單一紙，其上記
    載有王昱祺00000000劃撥帳號，此有該帳號手記單
    一紙在卷可按（同前五二五五號卷＜二＞第五十四頁），而
    被告辰○○於警詢中亦坦承：該手記單為其所有等語（見同
    前五二五五號偵卷＜一＞第十八頁），是綜上各情以觀，足
    認被告丑○○、甲○○、癸○○、辰○○等人所持有之前揭
    行動電話，確有以貸款名義刊登於報紙廣告引誘急需借款之
    人來電洽詢，並進而向如附表一所示之人詐得款項之情。
  (三)本案被告丑○○、甲○○、癸○○、辰○○等所屬之詐騙集
    團係於刊登前揭廣告後，先留下被害人之基本資料，然後告
    知被害人貸款金額已審核通過（撥款下來），再以須合約書
    費用、強制執行公文費用、簽約保證金、債權憑證、運送責
    任險等名義要求借款人匯款，此有扣案作案計劃單九張在卷
    可稽（見同前五二五五號卷＜一＞第六十至六十四頁），核
    與如附表一所示證人所述被害情節相符，益見如附表一所示
    之被害人確係遭被告丑○○、甲○○、癸○○、辰○○等所
    屬詐騙集團所詐騙無誤。
  (四)而有關被告丑○○是否為該公司的負責人乙節，被告丑○○
    始終予以否認。雖證人即共同被告甲○○迭於警詢、偵訊、
    原審及本院審理時證稱：丑○○於九十二年初聯絡伊過去上
    班，且告知伊薪水為何，並分配工作給伊，亦發一支手機給
    伊，伊抄寫的資料也都交給丑○○，該公司的事情都是丑○○在發落，癸○○、辰○○的工作也是丑○○分配的等語；
    且證人即共同被告癸○○亦於警詢、偵訊、原審及本院審理
    時證稱：該公司的負責人是丑○○，由丑○○負責應徵，丑
    ○○要伊等接聽電話及留下客戶資料，並有各給伊等一支手
    機，伊等所抄寫的客戶資料是交給丑○○處理，丑○○並未
    提到老闆是一位「張先生」等語；而被告丑○○亦自承癸○○、辰○○是伊負責應徵及分配工作等語，足見被告丑○○
    於九十二年初確實有負責對其餘三位被告應徵及分配工作，
    其餘被告所抄寫的資料也都是交由被告丑○○處理，惟被告
    丑○○所負責之工作，固屬管理階層之工作，仍難遽認被告
    丑○○即為該公司之負責人。況且證人壬○○於本院審理時
    證稱：我是看報紙去應徵，當時是一個男生負責應徵的，但
    對那個人沒有印象等語，可知該公司確實另有一名男子負責
    應徵新進人員。又證人即共同被告甲○○於本院審理時復證
    稱：伊於九十一年底有在「張先生」另一個地方做一個禮拜
    ，後來他們換辦公室，說再與伊聯絡，就由丑○○於九十二
    年二月初聯絡伊過去上班，在案發地點「張先生」有告訴伊
    該公司是真詐財，伊於接聽電話時，是請對方將錢匯到「張
    先生」的帳戶內，教戰手冊也是「張先生」拿給丑○○的等
    語，可知該公司確實有一位「張先生」，且詐騙所得是匯到
    「張先生」所指定的帳戶內，堪認該位「張先生」始為該詐
    騙集團之主謀。是被告丑○○辯稱：伊不是該公司的負責人
    等語，應可採信。
  (五)至有關被告丑○○、甲○○、癸○○、辰○○等加入該常業
    詐欺集團之時間，分別說明如下：
    1.被告甲○○部分：
      被告甲○○於本院審理時供稱：伊曾於九十一年底在張先
      生另外一個地方作一個禮拜，後來他們換辦公室，就由丑
      ○○於九十二年二月中旬通知伊再過去上班等語（見本院
      卷第八六頁）。雖證人即被告甲○○之大嫂柯美珠於原審
      及本院證稱：甲○○自九十一年八月間起即與其共同經營
      丸子生意至九十二年二月底止，擺攤時間是早上到晚上十
      點、十一點等語，然被告甲○○已自承其曾於九十一年底
      在張先生另外一個地方作一個禮拜，且亦坦承有與被害人
      丙○○接洽等語，可見證人柯美珠之證詞與事實有不符之
      處，難以採憑。又如附表一所示各被害人之手記資料，俱
      有與各該被害人即證人巳○○等所指遭詐騙金額約略相符
      之金額記載，又諸如附表一編號一、四、五所示被害人巳
      ○○、陳美嫻（手記單記載為賢）、辛○○之手記資料，
      俱有因多次先後記載順序不同所形成用筆痕跡之差異，是
      該等記載顯非係屬抄錄謄寫所為，再如附表一所示之手記
      單，其記載均係以便條紙記載，而其內容較諸被告癸○○
      、辰○○於偵查中所自承為其等所抄錄之客戶資料（見偵
      字五二五五號卷＜一＞第五十二、五十三頁，即最末註名
      ＜雷羽青、雷特助＞＜呂意琪＞者），亦未見有何較特殊
      之處，益見被告甲○○所為之手記資料與該詐騙集團一般
      所填具之客戶資料相符，難認有何再為謄寫之必要，況如
      附表一所示之被害人既已遭詐騙得逞，各該被害人對詐騙
      自較易有防衛之心，自無再重新填寫刻意保存之必要，被
      告甲○○此部分所辯顯與常理有違，不足採信，應認被告
      甲○○至遲於九十一年十一月十八日即參與該詐欺集團。
    2.被告丑○○部分：
      被告甲○○既至遲於九十一年十一月十八日即參與該詐欺
      集團，而被告甲○○係經被告丑○○之介紹始至該詐欺集
      團工作，堪認被告丑○○應早在九十一年十一月十八日之
      前即參與該詐欺集團。
    3.前揭進化北路二三八號八樓址係於九十二年二月十八日始
      由一名為「陳安然」者所承租，其租約期間為九十二月三
      月一日起至九十三年二月二十八日止等情，業據證人周靖
      雯證述在卷（見原審卷＜二＞第九十四、九十五頁），並
      有租約影本一份在卷可按。惟詐欺集團為免遭警查獲及實
      現犯罪，其就詐欺所需之帳戶、連絡電話、犯罪聚合行為
      之場所，甚或詐騙之方式等，自需為不定期之更替，是自
      難以前揭進化北路址係於九十二年二月十八日承租，即認
      被告丑○○、甲○○未參與附表一編號一至四之犯行。
    4.被告癸○○、辰○○部分：
      被告癸○○於九十二年三月五日警詢及偵訊時供稱：伊自
      九十二年二月二十七日開始在該公司工作，每月三萬元等
      語；被告辰○○亦於九十二年三月五日警詢及偵訊時供稱
      ：伊自九十二年二月二十七日開始至該公司工作，負責接
      聽電話留下急需貸款客戶的資料等語，而證人即同案被告
      丑○○、甲○○亦均證稱：癸○○、辰○○於九十二年二
      月二十七日到就有到該公司等語，可見癸○○、辰○○確
      於該日便有到該公司上班。且被告辰○○於警詢及檢察官
      偵訊中已坦承：卷附午○○手記單資料（此部分尚難認有
      為詐欺之著手，詳後述）係伊所抄寫，且午○○係於三月
      一日撥打電話等語（見偵字五二五五號卷＜一＞第十八、
      一一二頁），則被告辰○○辯稱：伊係於工作之第二日為
      警查獲（見按被告辰○○等為警查獲日為三月五日）云云
      ，顯與事實不符，又被告癸○○既供稱：伊係與辰○○一
      同前往工作等語（見偵字五二五五號卷＜一＞第一一三頁
      ），則被告癸○○自亦非遲至九十二年三月四日始參與本
      件犯行甚明。雖證人即同案被告丑○○事後改稱：癸○○
      、辰○○於九十二年二月二十七日是到該公司應徵，不是
      正式的上班，伊等在公司整理一下，中午就離開等語，顯
      係事後迴護之詞，尚難採為有利被告癸○○、辰○○之認
      定。
  (六)又有關被告丑○○、甲○○、癸○○、辰○○等是否知悉該
    公司為常業詐欺集團，分別說明如下：
    1.被告甲○○部分：
      被告甲○○於本院審理時已坦承：伊知悉該公司是詐騙集
      團，且「張先生」有告訴伊該公司是真詐財等語。
    2.被告丑○○部分：
      被告甲○○於本院審理時及被告辰○○於九十二年三月五
      日警詢時均已供稱：伊等知悉該公司是從事「假放款、真
      詐財」之詐騙集團等語，而被告甲○○、癸○○、辰○○
      等人既將所抄寫的客戶資料交由被告丑○○處理，被告丑
      ○○對該公司從事的業務情形自應知之甚明，難以推諉其
      不知該公司為詐騙集團。
    3.被告癸○○、辰○○部分：
      被告癸○○、辰○○均自承是在該公司接聽電話及抄寫客
      戶資料等語，核與證人即同案被告丑○○、甲○○證述之
      情節相符。且被告辰○○已於九十二年三月五日警詢時供
      稱：「（問：是否知道公司從事詐欺行為？）我剛前往時
      並不知道，後來才知道該該公司確實是以貸款名義來詐騙
      他人之錢財，我發現時就不太想做了」、「（問：你已知
      道該公司係詐騙他人錢財，為何還要繼續工作？）因為我
      家境不是很好需要錢，所以繼續工作」等語，可見被告辰
      ○○知悉該公司係從事「假放款、真詐財」。又證人壬○○於本院審理時亦證稱：我因看報紙才到該公司應徵工作
      ，那時丑○○坐在我的位子的旁邊，公司有人打電話過來
      說如果有客戶打電話過來，就留資料，但我沒有接到客戶
      的電話，所以沒有留資料，我做了二、三天覺得怪怪的，
      就沒有再去等語，衡諸證人壬○○在該公司上班期間也感
      覺有些異狀，而被告癸○○既係與被告辰○○一同前往工
      作，尚難遽認其對所從事者為詐欺取財之事毫不知情。
    4.況且詐欺集團應徵他人加入共同實施詐欺，為免遭人查獲
      ，必對應徵者之背景等加以過濾，又以被告甲○○、癸○○、辰○○等既須接聽被害人電話，以被告丑○○、甲○○、癸○○、辰○○等人共處一辦公室，其等接聽電話與
      被害者談話之內容，自極易為其他共同被告所知悉，如非
      被告丑○○、甲○○、癸○○、辰○○等人俱有犯意之聯
      絡，該詐欺集團自不可能冒此風險僱用被告丑○○、甲○○、癸○○、辰○○，又被告丑○○、甲○○、癸○○、
      辰○○所持之前揭行動電話，均係以化名之方式於報紙刊
      登廣告，苟非為達犯罪之不法目的而掩飾真實身分，實無
      此必要，再邇來利用不實之詐騙廣告而詐取款項之犯罪類
      型層出不窮，該等犯罪型態迭經媒體廣為披載，而被告丑
      ○○、甲○○、癸○○、辰○○均值青壯之年，非無相當
      社會經驗，依被告丑○○、甲○○、癸○○、辰○○之智
      識經驗，其對其等所為之工作係向人詐取財物自有所認識
      ，要難諉為不知，被告丑○○、甲○○、癸○○、辰○○
      具共同常業詐欺之犯罪故意，至臻明確。
  (七)刑法上所謂常業犯，係指反覆以同種類之行為為目的之社會
    活動之職業性犯罪而言，亦即恃犯罪以維生，即足當之，至
    於犯罪所得之多寡，是否恃此犯罪為唯一之謀生職業，則非
    所問。被告丑○○於警詢時自承：伊每個月薪水三萬多元；
    被告甲○○於偵訊中坦承：伊月薪一個月三萬五千元等語（
    見偵字五二五五號卷＜一＞第九十四）；被告癸○○坦承：
    月薪三萬元等語（見偵字五二五五號卷＜一＞第九十四頁）
    ；被告辰○○於警詢時坦承：伊因家境不好始至該處受僱工
    作等語（見偵字五二五五號卷＜二＞第十八頁），是被告丑
    ○○、甲○○、癸○○、辰○○均有恃詐欺維生之常業詐欺
    犯意至明。
  (八)綜上所述，本件事證已臻明確，被告丑○○、甲○○、癸○○、辰○○所辯顯不足採，其等犯行均堪以認定。
三、核被告丑○○、甲○○、癸○○、辰○○等所為，均係犯刑
    法第三百四十條之常業詐欺罪。被告丑○○、甲○○、癸○○、辰○○等四人與自稱「許經理」等不詳詐欺集團其他成
    年成員間，有犯意聯絡及行為分擔，均為共同正犯。公訴人
    起訴事實雖未敘及如附表一編號四之犯行，然該部分事實與
    公訴人起訴之犯罪事實既具有實質上一罪關係，復經檢察官
    於原審審理中敘明，應為起訴效力所及，原審自應併予審究
    。被告癸○○曾因違反商標法案件，經原審法院判處有期徒
    刑三月確定，甫於九十一年十二月十七日執行完畢，其受有
    期徒刑之執行完畢後，五年內再犯本案有期徒刑以上之罪，
    為累犯，應依刑法第四十七條規定加重其刑。
四、原審對被告四人論罪科刑，固非無見，惟查：本件尚查無證
    據證明被告丑○○係該詐騙集團之負責人，原審遽認被告丑
    ○○為該詐騙集團之負責人，顯有違誤；且原審判決未於事
    實部分敘明被告癸○○構成累犯之事實，亦有未洽。被告丑
    ○○提起上訴，以其並非該詐騙集團之負責人，應有理由，
    然仍稱其不知道該公司是詐騙集團云云，則無理由。另被告
    甲○○提起上訴，以其係於九十二年二月底才到這家公司上
    班，且因其受害的被害人只有辛○○、丙○○二人云云；及
    被告癸○○、辰○○提起上訴，以其等係於九十二年三月三
    日才正式到該公司上班，不知道該公司係「假放款、真詐財
    」，其等欠缺犯罪之故意云云，亦均無理由。又原審判決關
    於被告四人部分復有前揭其餘可議之處，自應由本院將原審
    判決關於被告四人部分予以撤銷改判。爰審酌被告丑○○、
    甲○○、辰○○素行尚佳，此有臺灣高等法院被告全國前案
    紀錄表在卷可參，惟被告四人等詐騙之計劃慎密，手段惡劣
    ，嚴重危害社會秩序，而被告丑○○、甲○○參與犯罪之期
    間較長，其中被告丑○○負責應徵多位新進員工，及分配員
    工工作，且收集員工所抄寫的客戶資料，情節較重，另被告
    癸○○、辰○○參與犯罪之期間較短，情節較輕，又被告甲○○於本院審理時已坦承部分犯行，頗有悔改之意，被告丑
    ○○、癸○○、辰○○則迄仍飾詞否認犯罪，顯仍未有何警
    惕或悔悟之情，及被告四人至今猶未與被害人和解等一切情
    狀，分別量處如主文第二、三項所示之刑，以示懲儆。又緩
    刑之宣告，除應具備一定條件外，並須有可認為以暫不執行
    刑罰為適當之情形，始得為之，此屬法院裁判時得依職權裁
    量之事項，查近年來社會生活中詐欺案件頻繁，此類案件每
    因獲利甚豐，查緝不易，且多僅能追查人頭帳戶者，致犯罪
    未有稍歇，又本案被害人所受之損害非輕，而被告丑○○、
    甲○○、辰○○迄未能與被害人和解，又被告辰○○參與犯
    罪之時間雖非長，惟被告辰○○於警詢即供稱：「．．．後
    來才知道該公司確實是以貸款名義來詐騙他人之錢財，我發
    現時就不太想要做了」、「（問：你已知道該公司係詐騙他
    人錢財，為何還要繼續工作）因為我家境不是很好需要錢．
    ．．」等語，依其前後文義觀察，被告辰○○顯係於工作時
    即知悉所從事者係詐騙工作，否則何來「發現時就不太想要
    做了」等語，乃被告辰○○迭經偵審程序，於原審審理時猶
    執此陳稱：伊是指遭警查獲當日始知悉，伊若早知道就不會
    去了云云（見原審卷＜二＞第一九六頁），其飾詞狡辯之情
    益盛，難認其經此偵審程序後，有何警惕之效，亦難認對被
    告辰○○有何勵其自新之期待，綜上，自不宜對被告丑○○
    、甲○○、辰○○為緩刑之諭知，併此敘明。至扣案如附表
    二編號一、四至九所示之物，係被告四人等所屬詐欺集團所
    有，且為供共犯本案之物，業經被告四人於原審供述明確，
    爰依刑法第三十八條第一項第二款之規定，併予宣告沒收。
    另附表三編號二、三所示之物，尚無證據足認與本案有關，
    自無從為沒收之諭知。
五、公訴意旨另以：被告四人另於附表三所示時間，向午○○、
    己○○、唐水連、寅○○、丁○○、卯○○等被害人詐取款
    項，因認被告四人此部分亦涉犯常業詐欺罪嫌。按犯罪事實
    應依證據認定之，無證據不得認定犯罪事實；又不能證明被
    告犯罪者，應諭知無罪之判決，刑事訴訟法第一百五十四條
    第二項、第三百零一條第一項分別定有明文；且認定不利於
    被告之事實，須依積極證據，苟積極證據不足為不利於被告
    事實之認定時，即應為有利於被告之認定，更不必有何有利
    之證據，亦有最高法院三十年上字第八一六號判例可資參照
    。經查：
  (一)扣案如附表三所示之午○○等手記單資料，均約略僅有各該
    證人之年籍資料之記載，相較於與附表一所示巳○○等手記
    單資料上均係依序為各種名目、金額之記載，二者已有明顯
    之差異。
  (二)扣案如附表一所示之手記單資料左上角之記載，係指來電者
    來電之日期，業據被告辰○○於檢察官偵訊中供述明確（見
    偵字第五二五五號卷＜一＞第一一二頁），經核亦與如附表
    一所示之被害人所指依貸款廣告去電之日期相符，惟查如附
    表三編號一、二、三、四所示午○○、己○○、唐水連、寅
    ○○之手記單資料左上角，係記載為「3.1」「1/30」「
    1/13」「3.4」，亦即依前揭所述，各該證人去電之日期應
    為三月一日、一月三十日、一月十三日、三月四日，惟此核
    與前揭如附表三所示各上開證人所述遭詐騙之時間已有不符
    。
  (三)證人己○○於原審證稱：伊自九十一年間起，即曾數度撥打
    貸款廣告之電話瞭解貸款事宜，其間並數度遭詐騙，惟伊因
    無相關匯款資料，已記不得於警詢所指之該遭詐騙之七萬元
    係何時受騙等語（見原審卷＜二＞第八十八至九十頁）；證
    人唐水連於原審證稱：伊曾數次依報紙民間貸款之廣告打電
    話聯絡貸款事宜，並曾數次留伊之年籍資料與對方，惟伊僅
    有匯款過一次等語（見原審卷＜二＞第三十一、三十二頁）
    ；證人寅○○於原審證稱：伊曾遭詐騙而匯款，惟伊已記不
    得係何時所匯，也記不得遭騙後是否尚有依報紙廣告撥打信
    用貸款電話等語（見原審卷＜一＞第一七九至一八四頁），
    是證人己○○、唐水連、寅○○既曾數度撥打報紙貸款廣告
    之電話聯絡貸款事宜，自難僅以扣案如附表三所示之手記單
    上留有其等之年籍資料，逕認其等係遭被告丑○○、甲○○
    、癸○○、辰○○等所詐騙而匯款，再佐以前揭理由（一）
    （二）之說明，堪認證人午○○等所稱遭詐騙且有匯款之部
    分，應係遭其它詐騙集團所為。
  (四)扣案如附表三所示之手記單資料，固足認午○○等人，確有
    撥打被告四人等所刊登之貸款廣告並具留年籍等資料，惟查
    證人己○○、唐水連、寅○○既因數度撥打報紙貸款廣告電
    話，致未能明確證述其等與被告等聯絡時，被告等有無以何
    名目要求其等轉帳，證人丁○○亦證稱：對方尚未向伊索取
    任何費用等語（見原審卷＜一＞第一八七、一八八頁），是
    既無證據足認被告四人等有向如附表三所示之蔡悄蓉等索取
    費用，自難認被告等就此部分已為犯罪之著手。至如附表三
    編號六證人卯○○於原審先證稱：伊曾遭詐騙二次並均有匯
    款等語；次於檢察官告以本案手記單資料後稱：伊前述遭詐
    騙二次之中，另曾撥打貸款廣告之電話，對方為雷主任或雷
    經理，對方有向伊要求要八千元之信保費等語；惟嗣於辯護
    人詰問後又稱：伊至警局製作警詢筆錄前因急需借款，曾撥
    打五、六次電話等語（見原審卷＜一＞第一八八至一九一頁
    ），其證詞迭有不同，證人卯○○究有無詳確之記憶，已非
    無疑，又卯○○手記單資料上，核亦無前揭卯○○所稱之八
    千元等相關文字或阿拉伯數字之記載，是卯○○證稱雷經理
    曾向其索取信用保費一節，顯有所疑，自亦難認被告等就此
    部分已實施詐騙之行為而為犯罪之著手。
  (五)綜上所述，公訴人起訴被告四人此部分所為，尚難認已為犯
    罪之著手，此部分犯罪尚屬不能證明，原應為無罪之諭知，
    惟公訴意旨認此部分與前揭有罪之常業詐欺部分，有實質上
    一罪關係，爰不另為被告四人無罪之諭知。
據上論斷，應依刑事訴訟法第三百六十九條第一項前段、第三百
六十四條、第二百九十九條第一項前段，刑法第二十八條、第三
百四十條、第四十七條、第三十八條第一項第二款，罰金罰鍰提
高標準條例第一條前段，判決如主文。
本案經檢察官戊○○到庭執行職務。
中    華    民    國    95    年    6    月    26    日
               刑事第七庭    審判長法  官  林  榮  龍
                                   法  官  江  錫  麟
                                   法  官  許  秀  芬
上列正本證明與原本無異。
如不服本判決應於收受送達後十日內向本院提出上訴書狀，其未
敘述上訴之理由者並得於提起上訴後十日內向本院補提理由書 (
均須按他造當事人之人數附繕本)。
                                   書記官    瑞  芳
中    華    民    國    95    年    6    月    27    日
附錄法條
中華民國刑法第340條
以犯第339條之罪為常業者，處一年以上七年以下有期徒刑，得
併科五萬元以下罰金。
附表：
附表一
┌─┬───┬─────┬──────────────┬──────────┬─────────────┐
│編│被害人│ 犯罪時間 │          詐欺手段          │ 匯款帳戶及詐騙金額 │         證據資料         │
│號│      │          │                            │                    │                          │
├─┼───┼─────┼──────────────┼──────────┼─────────────┤
│一│巳○○│九十一年十│於中國時報刊登借貸廣告之方式│(一)劃撥五萬八千元入謝│(一)證人巳○○證述（同前六三│
│  │      │一月十八日│，佯稱代為辦理信用借貸，迨被│  育誌0000000│  四二號偵卷第十六至十八頁│
│  │      │          │害人以電話聯絡廣告上所刊登之│  四號帳戶          │  、同前五二五五號偵卷＜一│
│  │      │          │0000000000、○九一│(二)劃撥五萬八千元入謝│  ＞第一一七頁；本院卷＜二│
│  │      │          │0000000號行動電話，欲│  育誌0000000│  ＞第二十七至三十頁）    │
│  │      │          │向該公司貸款時，即由一自稱為│  四號帳戶          │(二)郵政劃撥儲金存款收據八紙│
│  │      │          │「許經理」者，探詢被害人之年│(三)劃撥十一萬六千元入│（同前六三四二號偵卷第二十│
│  │      │          │籍、住址、聯絡電話等相關資料│  謝育誌二二四八三０│  七、二十八）            │
│  │      │          │，並由被告甲○○抄錄，其後復│  ０四號帳戶        │(三)被害人手記資料一紙（同前│
│  │      │          │由「許經理」告知被害人已符合│(四)劃撥十四萬元入周建│  五二五五號偵卷＜一＞第五│
│  │      │          │貸款資格，並以需先繳交律師費│  建峰0000000│  十五頁，其上最末記載有＜│
│  │      │          │、會員費、公證費、信保費等費│  ○號帳戶          │  童可欣、許經理＞）      │
│  │      │          │用為由，陸續指示匯款。。    │(五)劃撥三萬六千八百二│                          │
│  │      │          │                            │  十五元入謝育誌二二│                          │
│  │      │          │                            │  四八三○○四號帳戶│                          │
│  │      │          │                            │(六)劃撥三萬六千八百二│                          │
│  │      │          │                            │  十五元入謝育誌二二│                          │
│  │      │          │                            │  四八三○○四號帳戶│                          │
│  │      │          │                            │(七)劃撥五萬元入謝育誌│                          │
│  │      │          │                            │  00000000號│                          │
│  │      │          │                            │  帳戶              │                          │
│  │      │          │                            │(八)劃撥十萬元入謝育誌│                          │
│  │      │          │                            │  00000000號│                          │
│  │      │          │                            │  帳戶              │                          │
│  │      │          │                            │                    │                          │
│  │      ├─────┤                            ├──────────┼─────────────┤
│  │      │九十一年十│                            │(一)劃撥二十四萬元入謝│(一)同上                    │
│  │      │一月十九日│                            │  育誌0000000│(二)郵政劃撥儲金存款收據二紙│
│  │      │          │                            │  四號帳戶          │（同前五二五五號偵卷＜二＞│
│  │      │          │                            │(二)劃撥十二萬元入周建│  第一二八）              │
│  │      │          │                            │  峰0000000○│(三)同上                    │
│  │      │          │                            │  號帳戶            │                          │
│  │      │          │                            ├──────────┼─────────────┤
│  │      │          │                            │(一)劃撥十二萬元入周建│(一)同上                    │
│  │      │          │                            │  峰0000000○│(一)郵政劃撥儲金存款收據二紙│
│  │      │          │                            │  號帳戶            │(同前六三四二號偵卷第二十 │
│  │      │          │                            │(二)劃撥十五萬元入周建│九頁)                     │
│  │      │          │                            │  峰0000000○│(三)同上                    │
│  │      │          │                            │  ○號帳戶          │                          │
│  │      ├─────┤                            ├──────────┼─────────────┤
│  │      │九十一年十│                            │(一)劃撥十一萬六千元入│(一))同上                   │
│  │      │一月二十日│                            │  周建峰二二四八四二│(二)郵政劃撥儲金存款收據二紙│
│  │      │          │                            │  五○號帳戶        │（同前六三四二號偵卷第二十│
│  │      │          │                            │(二)劃撥十一萬六千元入│  九頁）                  │
│  │      │          │                            │  周建峰二二四八四二│(三)同上                    │
│  │      │          │                            │  五○號帳戶        │                          │
│  │      ├─────┤                            ├──────────┼─────────────┤
│  │      │九十一年十│                            │劃撥二萬二千元入謝育│(一)同上                    │
│  │      │二月四日  │                            │誌0000000四號│(二)郵政劃撥儲金存款收據一紙│
│  │      │          │                            │帳戶                │（同前六三四二號偵卷第三十│
│  │      │          │                            │                    │  頁）                    │
│  │      │          │                            │                    │(三)同上                    │
├─┼───┼─────┼──────────────┼──────────┼─────────────┤
│二│丙○○│九十二年一│於中國時報刊登借貸廣告之方式│匯款六千元入不詳帳戶│(一)證人丙○○證述（同前五二│
│  │      │月六日    │，佯稱代為辦理信用借貸，迨被│                    │  五五號偵卷＜一＞第三十四│
│  │      │          │害人以電話聯絡廣告上所刊登之│                    │  至三十六、一一六、一二五│
│  │      ├─────┤0000000000號行動電├──────────┤    一二六頁；原審卷＜二＞│
│  │      │九十二年一│話，欲向該公司貸款時，即由被│匯款一萬五千元入不詳│  第一七四至一七七頁）    │
│  │      │月二十八日│告甲○○自稱為「楊專員」探詢│帳戶                │(二)被害人手記資料一紙（同前│
│  │      │          │並抄錄被害人之年籍、住址、職│                    │  五二五五號偵卷＜一＞第五│
│  │      ├─────┤業、收入、聯絡電話等相關資料├──────────┤  十八頁，其上最未記載有＜│
│  │      │九十二年二│，其後復由被告甲○○以「楊專│匯款一萬五千元入不詳│  楊子萱＞）              │
│  │      │月十日    │員」名義打電話告知被害人已審│帳戶                │                          │
│  │      ├─────┤核通過，並以貸款需先繳交公證├──────────┤                          │
│  │      │九十二年三│費、律師費及信保費等費用為由│要求再匯款一萬八千元│                          │
│  │      │月四日    │，陸續指示被害人匯款。      │，惟被害人並未匯款。│                          │
│  │      │          │                            │                    │                          │
├─┼───┼─────┼──────────────┼──────────┼─────────────┤
│三│乙○○│九十二年一│於中國時報刊登借貸廣告之方式│劃撥六千元入郭建宏二│(一)證人乙○○證述（同前六三│
│  │      │月二十九日│，佯稱代為辦理信用借貸，迨被│0000000號帳戶│  四二號偵卷第十四至十六頁│
│  │      ├─────┤害人以電話聯絡廣告上所刊登之├──────────┤  ；原審卷＜二＞第二十一至│
│  │      │九十二年一│0000000000、○九一│(一)劃撥一萬二千五百元│  二十五頁）              │
│  │      │月三十日  │0000000號行動電話，欲│  入郭建宏二二四九一│(二)郵政劃撥儲金存款收據五紙│
│  │      │          │向該公司貸款時，即由被告王春│  六三一號帳戶      │（同前六三四二號偵卷第二十│
│  │      │          │美自稱「張小姐」及另二男子自│(二)劃撥一萬二千五百元│  六頁）                  │
│  │      │          │稱律師，探詢被害人之年籍、住│  入郭建宏二二四九一│(三)被害人手記資料一紙（同前│
│  │      │          │址、聯絡電話，其後復由甲○○│  六三一號帳戶      │  五二五五號偵卷＜一＞第五│
│  │      │          │抄錄，並由甲○○以「張小姐」│(三)劃撥一萬元入郭建宏│  十八頁）                │
│  │      │          │名義等告知被害人已符合貸款資│  二0000000號│                          │
│  │      │          │格，並以貸款需先繳交手續費、│  帳戶              │                          │
│  │      ├─────┤公證費、律師費及信保費等費用├──────────┤                          │
│  │      │九十二年二│為由，陸續指示被害人匯款。  │劃撥六千元入郭建宏二│                          │
│  │      │月十日    │                            │0000000號帳戶│                          │
├─┼───┼─────┼──────────────┼──────────┼─────────────┤
│四│陳美嫻│九十二年二│於報紙刊登借貸廣告之方式，佯│(一)劃撥八千五百六十元│(一)證人陳美嫻證述（原審卷＜│
│  │      │月二十七日│稱代為辦理信用借貸，迨被害人│  入王昱祺二二四九二│  二＞第一七七至一七九頁）│
│  │      │          │以電話聯絡廣告上所刊登之行動│  八一七號帳戶      │(二)郵政劃撥儲金存款收據影本│
│  │      │          │電話，欲向該公司貸款時，即由│(二)劃撥五千元入王昱祺│  二紙（原審卷＜一＞第二二│
│  │      │          │某不詳姓名男子探詢及由甲○○│  00000000號│  二頁）                  │
│  │      │          │抄錄被害人之年籍、地址、聯絡│  帳戶              │(三)被害人手記資料一紙（同前│
│  │      │          │電話等資料，其後復由該男子打│                    │  五二五五號偵卷＜一＞第五│
│  │      │          │電話告知被害人以需疏通法院人│                    │  十五頁）                │
│  │      │          │員為由，要被害人先匯款八千五│                    │                          │
│  │      │          │百六十元，被害人匯款後，下午│                    │                          │
│  │      │          │又打電話要求被害人匯款一萬五│                    │                          │
│  │      │          │千元，被害人因錢不夠，故僅匯│                    │                          │
│  │      │          │款五千元。                  │                    │                          │
├─┼───┼─────┼──────────────┼──────────┼─────────────┤
│五│辛○○│九十二年三│於中國時報刊登借貸廣告之方式│(一)劃撥六千八百元入王│(一)證人辛○○證述（同前五二│
│  │      │月三日    │，佯稱代為辦理信用借貸，迨被│  昱祺0000000│  五五號偵卷＜一＞第二十八│
│  │      │          │害人以電話聯絡廣告上所刊登之│  七號帳戶          │  、二十九、一一五頁；原審│
│  │      │          │0000000000號行動電話 │(二)劃撥一萬八千二百二│  卷＜二＞第一六至二十頁）│
│  │      │          │，欲向該公司貸款時，即由被告│  十五元入王昱祺二二│(二)郵政劃撥儲金存款收據二紙│
│  │      │          │甲○○自稱為「邱專員」，並請│  四九二八一七號帳戶│（同前五二五五號偵卷＜一＞│
│  │      │          │被害人將其年籍、財產等相關資│                    │  三十頁）                │
│  │      │          │料傳真以利審核，復又由被告王│                    │(三)被害人手記資料一紙（同前│
│  │      │          │春美佯稱「邱專員」打電話給被│                    │  五二五五號偵卷＜一＞第五│
│  │      │          │害人，告知被害人已符合貸款資│                    │  十九頁）                │
│  │      │          │格，惟需先匯合約書費用六千八│                    │                          │
│  │      │          │百元至00000000號王昱│                    │                          │
│  │      │          │祺帳戶內，被害人不疑有他，即│                    │                          │
│  │      │          │將款項匯入前揭帳戶；其後另由│                    │                          │
│  │      │          │被告中一人自稱為「王董」打電│                    │                          │
│  │      │          │話給被害人，佯稱需製作一份法│                    │                          │
│  │      │          │院強制執行公文方可撥款，費用│                    │                          │
│  │      │          │為一萬八千二百五十元整，被害│                    │                          │
│  │      │          │人不疑有他，遂將款項匯入前揭│                    │                          │
│  │      │          │帳戶；之後又由被告中之一人，│                    │                          │
│  │      │          │自稱「王昱祺律師事務所女職員│                    │                          │
│  │      │          │」打電話給被害人，佯稱尚需繳│                    │                          │
│  │      │          │交一份法院強制執行公文費一萬│                    │                          │
│  │      │          │八千二百五十元即可撥款，被害│                    │                          │
│  │      │          │人心生懷疑，要求退款未果始知│                    │                          │
│  │      │          │受騙。                      │                    │                          │
│  │      │          │                            │                    │                          │
└─┴───┴─────┴──────────────┴──────────┴─────────────┘
附表二
┌──┬───────────────┬──────┐
│編號│    品              名        │  數 量     │
├──┼───────────────┼──────┤
│一  │ 行動電話0000000000、000000000│四支        │
│    │ 9、0000000000、0000000000。  │            │
├──┼───────────────┼──────┤
│二  │行動電話0000000000、0000000000│五支        │
│    │、0000000000及另不詳門號二支  │            │
├──┼───────────────┼──────┤
│三  │ 新台幣四萬二千元             │            │
├──┼───────────────┼──────┤
│四  │ 各大報紙廣告版面影本         │   七張     │
├──┼───────────────┼──────┤
│五  │ 刊登廣告帳目表               │   五張     │
├──┼───────────────┼──────┤
│六  │ 作案計畫流程單               │   九張     │
├──┼───────────────┼──────┤
│七  │ 被害人年籍資料               │ 二十七張   │
├──┼───────────────┼──────┤
│八  │ 匯款局帳號手記單             │   二張     │
├──┼───────────────┼──────┤
│九  │ 廣告稿紙                     │   九張     │
└──┴───────────────┴──────┘
附表三
┌─┬───┬─────┬──────────┬─────────────┐
│編│被害人│ 犯罪時間 │ 匯款帳戶及詐騙金額 │         證據資料         │
│號│      │          │                    │                          │
├─┼───┼─────┼──────────┼─────────────┤
│一│午○○│九十一年五│劃撥六千八百元入閔昭│(一)證人午○○證述（九十二年│
│  │      │月二十八日│雄00000000帳│  偵字第六三四二號卷第十二│
│  │      │          │號                  │  至十四頁；九十二年偵字第│
│  │      │          │                    │  五二五五號卷＜一＞第一一│
│  │      │          │                    │  一、一一二、一二○頁）  │
│  │      │          │                    │(二)郵政劃撥儲金存款收據一紙│
│  │      │          │                    │（同前六三四二號偵卷第十八│
│  │      │          │                    │  頁）                    │
│  │      │          │                    │(三)被害人手記資料一紙（同前│
│  │      │          │                    │  五二五五號偵卷＜一＞第五│
│  │      │          │                    │  十三頁）                │
│  │      ├─────┼──────────┼─────────────┤
│  │      │九十一年五│(一)劃撥一萬五千元入閔│(一)同上                    │
│  │      │月二十九日│  昭雄0000000│(二)郵政劃撥儲金存款收據二紙│
│  │      │          │  九帳號            │（同前六三四二號偵卷第十八│
│  │      │          │(二)劃撥三萬元入閔昭雄│  頁）                    │
│  │      │          │  00000000帳│                          │
│  │      │          │  帳號              │                          │
│  │      ├─────┼──────────┼─────────────┤
│  │      │九十一年五│(一)劃撥一萬八千四百八│(一)同上                    │
│  │      │月三十日  │  十元入閔昭雄二二四│(二)郵政劃撥儲金存款收據二紙│
│  │      │          │  五一三九帳號      │（同前六三四二號偵卷第十八│
│  │      │          │(二)劃撥三萬四千七百二│ 、十九頁）               │
│  │      │          │  十元入鄭志華二二四│                          │
│  │      │          │  五八一三二帳號    │                          │
│  │      ├─────┼──────────┼─────────────┤
│  │      │九十一年五│(一)劃撥三萬元入鄭志華│(一)同上                    │
│  │      │月三十一日│  00000000帳│(二)郵政劃撥儲金存款收據二紙│
│  │      │          │  號                │（同前六三四二號偵卷第十九│
│  │      │          │(二)劃撥五萬元入鄭志華│  ）                      │
│  │      │          │  00000000帳│                          │
│  │      │          │  號                │                          │
│  │      ├─────┼──────────┼─────────────┤
│  │      │九十一年六│(一)轉帳十萬元入蕭明智│(一)同上                    │
│  │      │月一日    │  彰化南郭郵局○○八│(二)第一商業銀行自動付款機交│
│  │      │          │  000000000│  明細表二紙              │
│  │      │          │  號帳戶            │（同前六三四二號偵卷第二十│
│  │      │          │(二)轉帳八千元入蕭明智│  一頁）                  │
│  │      │          │  彰化南郭郵局○○八│                          │
│  │      │          │  000000000│                          │
│  │      │          │  號帳戶            │                          │
│  │      ├─────┼──────────┼─────────────┤
│  │      │九十一年六│(一)劃撥二萬五千元入鄭│(一)同上                    │
│  │      │月三日    │  至華0000000│(二)郵政劃撥儲金存款收據二紙│
│  │      │          │  二號帳戶          │（同前六三四二號偵卷第十九│
│  │      │          │(二)劃撥三萬元入鄭至華│  、二十頁）              │
│  │      │          │  00000000號│(三)郵局儲戶交易明細表四紙  │
│  │      │          │  帳戶              │（同前六三四二號偵卷第二十│
│  │      │          │(三)劃撥轉帳三萬六千元│  二、二十三）            │
│  │      │          │  入鄭志華二二四五八│                          │
│  │      │          │  一三二號帳戶      │                          │
│  │      │          │(四)劃撥轉帳三萬元入鄭│                          │
│  │      │          │  至華0000000│                          │
│  │      │          │  二號帳戶          │                          │
│  │      │          │(五)劃撥轉帳三萬六千元│                          │
│  │      │          │  入鄭志華二二四五八│                          │
│  │      │          │  一三二帳號        │                          │
│  │      │          │(六)劃撥轉帳一萬四千元│                          │
│  │      │          │  入鄭志華二二四五八│                          │
│  │      │          │  一三二帳號        │                          │
│  │      │          │(七)劃撥轉帳四萬八千元│                          │
│  │      │          │  入涂秀芳二二四六○│                          │
│  │      │          │  八五二帳號        │                          │
│  │      ├─────┼──────────┼─────────────┤
│  │      │九十一年六│(一)劃撥轉帳三萬九千元│(一)同上                    │
│  │      │月四日    │  入鄭志華二二四五八│(二)郵局儲戶交易明細表一紙  │
│  │      │          │  一三二帳號        │（同前六三四二號偵卷第二十│
│  │      │          │(二)劃撥二萬一千元入鄭│  三頁）                  │
│  │      │          │  至華0000000│(三)郵政劃撥儲金存款收據三紙│
│  │      │          │  二號帳戶          │（同前六三四二號偵卷第二十│
│  │      │          │(三)劃撥三萬一千二百元│  、二十一頁              │
│  │      │          │  入鄭至華二二四五八│                          │
│  │      │          │  一三二號帳戶      │                          │
│  │      │          │(四)劃撥二萬五千元入鄭│                          │
│  │      │          │  至華0000000│                          │
│  │      │          │  二號帳戶          │                          │
│  │      ├─────┼──────────┼─────────────┤
│  │      │九十一年六│轉帳四萬元入鄭志華社│(一))同上                   │
│  │      │月十一日  │頭湳雅郵局○○八一五│(二)中國信託交易明細表一紙  │
│  │      │          │○○四九七七號帳戶  │（同前六三四二號偵卷第二十│
│  │      │          │                    │  二頁）                  │
│  │      │          │                    │(三)客戶歷史交易清單一份（同│
│  │      │          │                    │  前五二五五號偵卷＜一＞  │
│  │      │          │                    │  第一一九頁）            │
│  │      ├─────┼──────────┼─────────────┤
│  │      │九十一年六│(一)劃撥一萬七千五百元│(一)同上                    │
│  │      │月十二日  │  入鄭至華二二四五八│(二)郵政劃撥儲金存款收據一紙│
│  │      │          │  一三二號帳戶      │（同前六三四二號偵卷第二十│
│  │      │          │(二)轉帳一萬元入鄭志華│  頁）                    │
│  │      │          │  社頭湳雅郵局○○八│(三)郵局儲戶交易明細表一紙  │
│  │      │          │  00000000號│（同前六三四二號偵卷第二十│
│  │      │          │  帳戶              │  四頁）                  │
│  │      ├─────┼──────────┼─────────────┤
│  │      │九十一年六│(一)轉帳六萬元入鄭志華│(一)同上                    │
│  │      │月十三日  │  社頭湳雅郵局○○八│(一)聯邦銀存戶交易明細表二紙│
│  │      │          │  00000000號│（同前六三四二號偵卷第二十│
│  │      │          │  帳戶              │  一、二十二）            │
│  │      │          │(二)轉帳十萬元入鄭志華│                          │
│  │      │          │  社頭湳雅郵局○○八│                          │
│  │      │          │  00000000號│                          │
│  │      │          │  帳戶              │                          │
│  │      ├─────┼──────────┼─────────────┤
│  │      │九十一年六│匯款十萬元入蕭智明彰│(一)同上                    │
│  │      │月十四日  │化南郭郵局○○八一一│(二)郵政國內匯款執據一紙    │
│  │      │          │0000000號帳戶│（同前六三四二號偵卷第二十│
│  │      │          │                    │  五頁）                  │
│  │      ├─────┼──────────┼─────────────┤
│  │      │九十一年六│匯款十萬元入蕭智明彰│(一)同上                    │
│  │      │月十七日  │化南郭郵局○○八一一│(二)郵政國內匯款執據一紙    │
│  │      │          │0000000號帳戶│（同前六三四二號偵卷第二十│
│  │      │          │                    │  五頁）                  │
│  │      ├─────┼──────────┼─────────────┤
│  │      │九十一年六│(一)轉帳十萬七千三百三│(一)同上                    │
│  │      │月十八日  │  十六元入蕭明智彰化│(二)郵政國內匯款執據二紙    │
│  │      │          │  南郭郵局○○八一一│（同前六三四二號偵卷第二十│
│  │      │          │  0000000號帳│ 五頁）                   │
│  │      │          │  戶                │                          │
│  │      │          │(二)轉帳七萬六千元入蕭│                          │
│  │      │          │  明智彰化南郭郵局○│                          │
│  │      │          │  000000000│                          │
│  │      │          │  六九號帳戶        │                          │
│  │      ├─────┼──────────┼─────────────┤
│  │      │九十一年六│匯款十萬元入蕭智明彰│(一)同上                    │
│  │      │月十九日  │化南郭郵局○○八一一│(二)郵政國內匯款執據一紙    │
│  │      │          │0000000號帳戶│（同前六三四二號偵卷第二十│
│  │      │          │                    │  五頁）                  │
├─┼───┼─────┼──────────┼─────────────┤
│二│己○○│九十一年十│共匯款七萬元        │(一)證人己○○證述（同前五二│
│  │      │一月至九十│                    │  五五號偵卷＜二＞第一○六│
│  │      │二年初    │                    │  頁；原審卷＜二＞第八十八│
│  │      │          │                    │  至九十頁）              │
│  │      │          │                    │(二)被害人手記資料一紙（同前│
│  │      │          │                    │  五二五五號偵卷＜一＞第五│
│  │      │          │                    │  十六頁）                │
├─┼───┼─────┼──────────┼─────────────┤
│三│唐水連│九十一年十│劃撥三千四百元入黃宗│(一)證人唐水連證述（同前五二│
│  │      │一月二十九│仁00000000號│  五五號偵卷＜二＞第七十九│
│  │      │日        │帳戶                │  頁；原審卷＜二＞第三十一│
│  │      ├─────┼──────────┤  至三十三頁）            │
│  │      │九十一年十│劃撥二千元入黃宗仁一│(二)郵政劃撥儲金存款收據三紙│
│  │      │二月二日  │0000000號帳戶│（同前五二五五號偵卷＜二＞│
│  │      │          │                    │  第八十七頁）            │
│  │      ├─────┤──────────┤(三)被害人手記資料一紙（同前│
│  │      │九十一年十│劃撥三千元入黃宗仁一│  五二五五號偵卷＜一＞第五│
│  │      │二月六日  │0000000號帳戶│  十六頁）                │
├─┼───┼─────┼──────────┼─────────────┤
│四│寅○○│九十二年一│第一次匯款一萬六千多│(一)證人寅○○證述（同前五二│
│  │      │、二月間  │元，第二次匯款六千多│  五五號偵卷＜一＞第三十一│
│  │      │          │元，共匯款二萬二千多│  、三十二、一一○、一一一│
│  │      │          │元                  │  頁；原審卷＜一＞第一七九│
│  │      │          │                    │  至一八四頁）            │
│  │      │          │                    │(二)中華郵證股份有限公司南投│
│  │      │          │                    │  郵局九十四年五月十九日營│
│  │      │          │                    │  字第○九四○二○○六三七│
│  │      │          │                    │  號函（原審卷＜一＞第二二│
│  │      │          │                    │  八頁，無匯款記錄）      │
│  │      │          │                    │(三)被害人手記資料一紙（同前│
│  │      │          │                    │  五二五五號偵卷＜一＞第五│
│  │      │          │                    │  十三頁）                │
├─┼───┼─────┼──────────┼─────────────┤
│五│丁○○│九十二年三│尚未匯款            │(一)證人丁○○證述（同前五二│
│  │      │月一日    │                    │  五五號偵卷＜一＞第三十七│
│  │      │          │                    │  、三十八、一一七頁；原審│
│  │      │          │                    │  卷＜一＞第一八五至一八八│
│  │      │          │                    │  頁）                    │
│  │      │          │                    │(二)被害人手記資料一紙（同前│
│  │      │          │                    │  五二五五號偵卷＜一＞第五│
│  │      │          │                    │  十七頁）                │
├─┼───┼─────┼──────────┼─────────────┤
│六│卯○○│九十二年三│尚未匯款            │(一)證人卯○○證述（同前五二│
│  │      │月二十日  │                    │  五五號偵卷＜一＞第二四三│
│  │      │          │                    │  至二四五頁；同前五二五五│
│  │      │          │                    │  號偵卷＜二＞第一○五至一│
│  │      │          │                    │  ○七頁；原審卷＜一＞第一│
│  │      │          │                    │  八八至一九二頁）        │
│  │      │          │                    │(二)被害人手記資料一紙（同前│
│  │      │          │                    │  五二五五號偵卷＜一＞第五│
│  │      │          │                    │  十二頁）                │
└─┴───┴─────┴──────────┴─────────────┘
                                                      Ｆ


司法院資訊處製作；財團法人民間司法改革基金會備份。
